【裁判字號】    97,聲,1621
【裁判日期】    971119
【裁判案由】    停止執行
【裁判全文】
臺灣士林地方法院民事裁定              97年度聲字第1621號
聲  請  人  甲○
代  理  人  林清漢律師
相  對  人  財團法人臺灣更生保護會
法定代理人  乙○○
上列當事人間聲請停止執行事件，本院裁定如下：
    主  文
聲請人為相對人供擔保新臺幣肆拾萬元後，本院九十七年執字第
一四０六四號給付租金等執行事件之強制執行程序，於本院九十
七年度訴字第一四六八號債務人異議之訴事件判決確定、和解或
撤回起訴前應暫予停止。
    理  由
一、按有回復原狀之聲請，或提起再審或異議之訴，或對於和解
    為繼續審判之請求，或提起宣告調解無效之訴、撤銷調解之
    訴，或對於許可強制執行之裁定提起抗告時，法院因必要情
    形，或依聲請定相當並確實之擔保，得為停止強制執行之裁
    定，強制執行法第18條第2 項定有明文。
二、本件聲請意旨略以：本院民事執行處97年度執字第14064 號
    清償債務執行事件，聲請人已依法提起債務人異議之訴，為
    有強制執行法第18條第2 項規定之事由，聲請人恐因執行致
    受鉅額損害。為此，聲請人願供擔保，請准於前開訴訟判決
    確定前，裁定停止前開執行程序等語。
三、查相對人前執臺灣臺北地方法院95年度北院民國字第110091
    號公證書為執行名義，向本院民事執行處聲請就本件聲請人
    所有之財產實施強制執行，經以97年度執字第14064 號清償
    債務強制執行事件實施強制執行中，並已查封聲請人及同案
    債務人林玉卿所有之不動產，並囑託鑑價中，事因聲請人對
    相對人之債權存否有所爭執，遂另對相對人提起債務人異議
    之訴，而以97年度訴字第1468號訴訟事件繫屬中，業經本院
    調取上開強制執行及民事訴訟卷宗查核屬實。而聲請人既已
    依法對相對人提起債務人異議之訴，堪認確有強制執行法第
    18條第2 項所定之事由，其陳明願供擔保聲請裁定停止執行
    ，經核於法尚無不合，揆之首揭規定，自應准許。
四、又法院依強制執行法第18條第2 項定擔保金額而准許停止強
    制執行之裁定者，該項擔保係備供債權人因停止執行所受損
    害之賠償，其數額應依標的物停止執行後，債權人未能即時
    受償或利用該標的物所受之損害額，或其因另供擔保強制執
    行所受之損害額定之，非以標的物之價值或其債權額為依據
    （最高法院86年度台抗字第442 號、91年度台抗字第429 號
    裁定意旨參照）。本件相對人於本院97年度執字第14064 號
    清償票款強制執行事件，係以前述公證書為執行名義，含相
    對人所陳報之執行費用在內，聲請執行之金額為新臺幣（以
    下同）161 萬5,888 元。是本件相對人因停止強制執行程序
    可能所受之損害，即為停止期間所發生之本金債權遲延受償
    利益。參酌各級法院辦案期限實施要點第2 條第1 款、第7
    款、第8 款規定，民事通常程序第一審審判案件為1 年4 月
    、第二審為2 年、第三審為1 年，推估本件停止執行之期間
    約為4 年4 月，按金錢債權之法定利率年息5 ％計算，於停
    止執行期間相對人可能受損害額為35萬109 元，另考量如有
    其他原因遲滯之因素，自應予酌為提高，是本院認相對人因
    此所可能受之損害而應由聲請人供擔保之數額，應以40萬元
    之相當，爰酌定為聲請人應供擔保之金額予以准許之。
五、依強制執行法第18條第2項裁定如主文。
中    華    民    國    97    年    11    月    19    日
                  民事第一庭  法  官  蕭錫証
以上正本證明與原本無異。
如對本裁定抗告，應於裁定送達後10日內向本院提出抗告狀。
中    華    民    國    97    年    11    月    21    日
                              書記官  林立原


司法院資訊處製作；財團法人民間司法改革基金會備份。
